臺灣高等法院交通事件裁定　　　　　　 96年度交抗字第830號
抗　告　人　甲　○
即受處分人
上列抗告人因違反道路交通管理處罰條例案件，不服臺灣臺北地
方法院，中華民國96年9 月27日所為裁定（原審案號：96年度交
聲字第994 號），提起抗告，本院裁定如下：
    主  文
抗告駁回。
    理  由
一、按設有禁止停車標誌、標線之處所不得停車，道路交通安全
    規則第112 條第1 項第4 款定有明文。次按汽車駕駛人，在
    設有禁止停車標誌、標線之處所停車者，處新臺幣（下同）
    600 元以上1200元以下罰鍰，道路交通管理處罰條例第56條
    第1 項第4 款亦定有明文。
二、原處分意旨略以: 抗告人即受處分人甲○於民國（下同）96
    年5 月31日10時3 分許，在臺北市○○○路○ 段17號前設有
    禁止停車標誌之處所，違規停放車牌號碼CYV─656號重型機
    車，經臺北市政府停車管理處掣單舉發，依道路交通管理處
    罰條例第56條第1 項第4 款之規定，裁處受處分人罰鍰新臺
    幣600 元。
三、本件抗告意旨略以：抗告人於受處分當日，在停車前已確認
    該停車處畫有停車格，抗告人未見停車處周邊有張貼禁止停
    車之標誌，且抗告人經常在該處停車，未曾遭開單舉發，自
    不可能於停車之後，四處張望有無禁止停車之交通標誌。再
    不論該白色標線是否為主管機關所標示，主管機關既於該處
    張貼禁止停車之交通標誌，自應將該處之白色標線予以清除
    ，或另行標註該處非為合法之停車位，否則民眾於停車後仍
    須前後觀察是否有禁止停車之交通標誌，違反一般社會大眾
    認知，顯不合理，爰請求撤銷原處分云云。
四、經查：
（一）本件抗告人於96年5 月31日10時3 分許，在臺北市○○○
      路○ 段17號前停放車牌號碼CYV─656號重型機車之事實，
      為抗告人所不爭執，並有舉發當日之違規舉發照片1 幀附
      卷可稽。又抗告人於案發當日停車處之左右二側之柱子、
      及其周邊附近牆壁上，均已張貼禁止停車之交通標誌一節
      ，復有臺北市停車管理處96年9 月17日北市停四字第0963
      5067000 號函及所附之現場照片11幀，及手繪之現場圖1
      紙在卷可佐，是抗告人於上開時地，將車停放於設有禁止
      停車標誌之處所之違規事實，已臻明確。
（二）抗告意旨雖以：抗告人於停車前已確認該停車處畫有停車
      格，而該處周邊張貼之禁止停車標誌，非抗告人可得看見
      ，且抗告人經常於該處停車，未曾遭開單舉發，自不可能
      於停車之後，四處張望有無禁止停車之交通標誌云云。惟
      抗告人係領有駕駛執照之駕駛人，自應遵守交通規則，停
      車時並有確認無違規停放車輛之注意義務，況依現場所張
      貼禁止停車標誌之位置及數量，均非抗告人不易辨識，抗
      告人自不得以未見有禁止停車標誌為由，主張免其罰責。
（三）至抗告意旨另認：不論該白色標線是否為主管機關所標示
      ，主管機關既於該處張貼禁止停車之交通標誌，自應將該
      處之白色標線予以清除，或另行標註該處非為合法之停車
      位，否則民眾於停車後仍須前後觀察是否有禁止停車之交
      通標誌，違反一般社會大眾認知，顯不合理云云。然查，
      本件抗告人所述其停車處所繪製之白線，確非臺北市停車
      管理處規劃之制式停放基準線等情，有臺北市停車管理處
      96年7 月9 日北市停四字第09633442500 號函1 紙附卷可
      稽。若前揭地點所繪製之白線，有令駕駛人誤認係合法停
      車處所之虞，抗告人自可向相關主管機關陳報上情，並請
      求予以清除，尚不能以該停車處畫有白線，即認停車係合
      法可據以免罰，至為明確。
五、綜上所述，本件抗告人違規停車之事實，已臻明確，原處分
    機關援引道路交通管理處罰條例第56條第1 項第4 款之規定
    ，裁處受處分人罰鍰600 元，於法洵屬有據。原裁定認抗告
    人確有前開違規行為，而將抗告人之異議聲明駁回，其認事
    用法，並無違誤，抗告意旨仍執前詞，指摘原裁定不當，非
    有理由，應予駁回。
六、據上論斷，應依道路交通案件處理辦法第26條，刑事訴訟法
    第412 條，裁定如主文。
中　　華　　民　　國　　96　　年　　10　　月　　31　　日
                  刑事第一庭審判長法　官  蔡長溪
　　　　　　　　　　　　　　    　法  官  陳春秋
　　　　　　　　　　　　　　    　法  官  謝靜恒
以上正本證明與原本無異。
不得再抗告。
                                  書記官  陳珮茹
中　　華　　民　　國　　96　　年　　11　　月　　1 　　日
